臺灣高等法院刑事判決　　　　　　　　　　　　　九十一年度上易字第二九三四號
　　上　訴　人
　　即　自訴人　乙○○　男五十.
　　被　　　告　丙○○　男三十.
右上訴人即自訴人自訴被告侵占案件，不服臺灣桃園地方法院九十年度自字第三八號
，中華民國九十一年五月三十一日第一審判決，提起上訴，本院判決如左：
    主  文
上訴駁回。
    理  由
一、自訴意旨略以：緣自訴人自八十八年一月二十六日至桃園國興保全股份有限公司
    上班，被告丙○○係該公司之幹部督導，自訴人於該公司所適用之薪資制度係特
    殊班制，每請假一日須扣新台幣（下同）一千元百元之代班費。自訴人於八十九
    年十一月十九日請假一日，並託甲○○轉交一千二百元予被告丙○○，惟被告丙○○卻否認之，並從自訴人之薪水中扣除一千二百元，因認被告丙○○涉犯刑法
    第三百三十六條第二項之業務侵占罪嫌云云。
二、本件上訴人即自訴人原於原審法院提起自訴時，尚包括其認被告亦另侵占其加班
    費計二千四百元，惟原審判決後，自訴人提起上訴於本院後，於第一次調查期日
    ，即撤回除前述一千二百元外之其餘部分上訴，此有撤回上訴聲請書附卷可參；
    是本件本院所審理之範圍，自以前述一千二百元之部分為限，合先敘明。
三、按犯罪事實應依證據認定之，無證據不得推定其犯罪事實；又不能證明被告犯罪
    者，應諭知無罪之判決，刑事訟訴法第一百五十四條、第三百零一條第一項分別
    定有明文。次按刑事訴訟法上所謂定犯罪事實之證據，係指足以認定被告確有犯
    罪行為之積極證據而言，該項證據自須適合於被告犯罪事實之認定，始得作為斷
    罪之資料，而認定不利於被告之事實，須依積極證據，苟積極證據不足為不利於
    被告事實之認定時，即應為有利於被告之認定，更不必有何有利之證據，最高法
    院二十九年上字第三一○五號、三十年上字第八一六號分別著有判例可資參照。
四、訊據被告就其係桃園國興保全股份有限公司之幹部督導，自訴人於該公司所適用
    之薪資制度係特之事實部分固不諱言，惟堅決否認有何侵占犯行，辯稱：渠並未
    自甲○○處收受該一千二百元等語。
五、自訴人認被告涉有侵占罪嫌無非以證人甲○○之證述為其主要論據。
六、然查證人甲○○雖於原審九十年五月二十二日訊問時證稱：「（八十九年十一月
    二十日是否有親手交一千二百元給被告？）有的，幾點我忘記了，我是在國興保
    全七樓的地方交給他（指被告）的，當時我進去的時候，看到今日在庭的證人（
    指證人丁○○），因為當時我還不認識被告，證人（指證人丁○○）告訴我，被
    告當時在電腦旁邊，我交給被告自訴人要我轉交的一千二百元，並訊問其薪資的
    問題，他（指被告）告訴我薪資是按月算的，被告還給我一張薪資條。」云云（
    見原審卷第十九頁）；惟查證人丁○○於原審同日訊問時則稱：「事情的經過我
    沒有看到，但甲○○有來說要找被告，我告訴甲○○被告不在辦公室，當時的日
    期我不記得了，我只知道這樣子而已。」；證人丁○○另於原審九十年八月十四
    日訊問時亦為相同之證述，證人丁○○稱：「（八十九年十一月二十日甲○○有
    無到你們公司去？）有的，她有去我們公司，我告訴她被告不在辦公室，她就離
    去了，甲○○不是我們公司的員工，但是我認識他，因為他有時候會來公司拿公
    司的日誌，．．．」等語（見原審卷第三十九頁）；足見證人甲○○、丁○○二
    人關於證人甲○○至國興公司找被告，詢問證人丁○○過程之供述顯不相符，證
    人甲○○之前開證述，尚難遽以採信。另參以證人甲○○係自訴人之女友，業據
    自訴人於本院受命法官九十一年十一月十三日調查中自陳不諱，證人甲○○既與
    自訴人有若此之關係，其所為之證述已難免偏頗；再參以證人甲○○自陳其當時
    還不認識被告，以證人甲○○係一介成年人，竟於交付金錢予不熟識之人而未向
    該人取得收據，顯與日常事理有悖等情，益見證人甲○○之前引證述尚不能遽以
    採信。
七、此外復查無其他積極證據足資證明被告有何侵占犯行。原審以不能證明被告犯罪
    ，而就本件上訴部分為被告無罪之諭知，於法尚無違誤。自訴人上訴意旨，仍以
    陳詞，執認被告涉犯侵占罪嫌云云，並指摘原判決不當，求予撤銷改判，要非可
    採，應予駁回。
據上論斷，應依刑事訴訟法第三百六十八條，判決如主文。
中      華      民      國      九十一      年    十二    月    二十四  日
                              臺灣高等法院刑事第十庭
                                  審判長法  官  溫  耀  源
                                        法  官  何  菁  莪
                                        法  官  林  銓  正
右正本證明與原本無異。
不得上訴。
                                        書記官  陳  菊  珍
中      華      民      國      九十一      年    十二    月    三十    日
